【裁判字號】    95,救,13
【裁判日期】    950619
【裁判案由】    訴訟救助
【裁判全文】
臺灣雲林地方法院民事裁定                95年度救字第13號
聲  請  人  甲○○
訴訟代理人  林再輝律師
相  對  人  丙○○
上列聲請人與相對人丙○○間請求辦理所肴權移轉登記等事件，
聲請人聲請訴訟救助，本院裁定如下：
    主  文
聲請駁回。
    理  由
一、按當事人無資力支出訴訟費用者，依民事訴訟法第0107條規
    定，法院固應依聲請准予救助，惟此項請求救助之事由，依
    同法第109條第02項、第284條之規定，應提出能即時調查之
    證據以釋明之。又不問聲請人是否提出釋明，若法院審查結
    果，認為聲請人並非無資力者，即屬不應准許。
二、本件聲請人聲請訴訟救助，略謂其目前生活十分困窘，名下
    財產亦多被查封，無力支出訴訟費用，又依法律扶助法第62
    條規定：「經分會准予法律扶助之無資力者，其於訴訟程序
    中，向法院聲請訴訟救助時，應准予訴訟救助。」及聲請人
    前以本院94年度救字第16號聲請訴訟救助，遭本院駁回，聲
    請人不服，提起抗告，經台灣高等法院台南分院分案95年度
    抗字第17號審理，因在審理過程中，聲請人尚未獲得財團法
    人法律扶助基金會雲林分會准予法律扶助，迨獲准扶助時，
    已不及提出，故抗告被駁回，現聲請人已獲該分會准予法律
    扶助，爰再聲請訴訟救助等語。
三、按得聲請訴訟救助者，以無資力支出訴訟費用之人為限，此
    觀民事訴訟法第0107條規定自明。又法律扶助法第62條雖規
    定：「經分會准予法律扶助之無資力者，其於訴訟程序中，
    向法院聲請訴訟救助時，應准予訴訟救助。」但在訴訟救助
    之聲請被法院駁回後始獲分會准予法律扶助，並不等於重新
    發生無資力支出訴訟費用之事實，聲請人對於已經被駁回之
    聲請事件，以此為理由重新聲請訴訟救助，已嫌乏據。且法
    律扶助法第62條但書復規定「但另有不符法律扶助事實之證
    明者，不在此限。」查在本院94年度救字第16號聲請事件中
    ，經調取聲請人及其配偶乙○○二人93年之財產及所得資料
    審核結果，發現聲請人甲○○名下尚有土地三筆、房屋一棟
    ，財產總值達三百二十六萬餘元；其配偶乙○○名下尚有土
    地18筆、房屋一棟，財產總值達2840萬餘元，又乙○○於93
    年間有654721元的金錢收入，其中租賃所得有三筆，金額合
    計達574080元，有聲請人及其配偶乙○○二人93年之財產及
    所得資料在卷可稽，堪稱資產雄厚，收入不菲。再所謂「資
    力」，係包括信用能力在內，縱使聲請人名下財產多被查封
    屬實，但其配偶乙○○仍屬資產雄厚，兩人既曾一同起訴，
    亦曾偕同到庭，殊難令人相信聲請人會無法向其配偶乙○○
    借得需繳之裁判費，故聲請人顯非無資力支出訴訟費用之人
    ，基於此一事實．亦足認聲請人縱然獲分會准予法律扶助，
    亦屬「另有不符法律扶助事實之證明」，且聲請人亦未提出
    能即時調查之證據，以釋明其無資力支出訴訟費之主張為真
    實，則其向本院重新聲請訴訟救助，仍與前述規定不合，不
    應准許。
四、依前揭規定及說明，裁定如主文。
中    華    民    國    95    年    6     月    19    日
                  民事第一庭    法  官  邱瑞裕
以上正本係照原本作成。
如對本裁定抗告須於裁定送達後10日內向本院提出抗告狀，並應
繳納抗告費新台幣1,000 元。
中    華    民    國    95    年    6     月    19    日
                                書記官  賴成育


司法院資訊處製作；財團法人民間司法改革基金會備份。
